Guilherme Patriota

Scientifique de Données



H4V 2Y2 Montréal/QC



+1 (438) 926-0872



linkedin.com/in/guilhermepatriota



gdp.ai.data.eng@gmail.com

À propos de moi –

Passionné par les technologies et les sciences des données, je suis un scientifique de données et développeur expérimenté, avec une solide formation en électronique et télécommunications, ainsi qu'une maîtrise en génie électrique. Depuis 2016, je suis professeur de génie logiciel et de sciences des données chez UNINTER, au Brésil, où j'ai créé un système d'activités pratiques avec des cas réels du marché du travail pour tous les cours de TI. Je suis actuellement à la recherche de nouvelles opportunités professionnelles dans mes domaines d'intérêt.

Compétences

Programmation, Python, C++, R

Pandas, Tensorflow, IA

Analyse statistique

Big Data, Hadoop, Spark

Base de Données, SQL, NoSQL

Machine Learning, TALN

Électronique, IoT, MQTT

Français * 5 Anglais * 5 Portugais * 6

(*)[L'échelle de compétences va de 0 (Conscience fondamentale) à 6 (Expert).]

Portfolio -



Expérience

PROFESSEUR D'UNIVERSITÉ, UNINTER et FAESP, Brésil

- Matières: Analyse de Systèmes, Big Data, Traitement Automatique du Langage Naturel, Bases de Données, NoSQL, Systèmes Embarqués, Intelligence Artificielle, Électronique, Programmation C et Python.

* **Réalisation:** Création d'un système d'activités pratiques avec des cas réels du marché du travail pour tous les cours de TI (Big Data, NoSQL et Python).

DÉVELOPPEUR C++, Boa Impressão 3D, Brésil

2020-2021

depuis 2016

- Développer de l'électronique et des logiciels pour de nouvelle equipements.
- Gérir la chaîne de montage.
- * **Réalisation:** Création d'une imprimante 3D de grande capacité (C++).
- * **Réalisation:** Mise en place d'un système de contrôle de la ligne de production et de maintenance basé sur des indicateurs clé de performance (ICP) avec Python.

TECHNICIEN IMPRIMANTE 3D, GS3D, Brésil

2018-2020

- Construir, réparer et configurer des imprimantes 3D.
- Faire la modélisation 3D et la recherche sur des projets de soins de santé.
- * **Réalisation:** Création d'une entreprise axée sur la satisfaction des besoins des hôpitaux.

INGÉNIEUR EN ÉQUIPEMENTS MÉDICAUX, Hôpitaux au Brésil

2012-2018

- Maintenir et réparer des équipements médicaux.
- Gérer des équipes de techniciens.
- * **Réalisation:** Création d'un département de gestion de projets (PMBOK)
- * **Réalisation:** Mise en place d'un département d'ingénierie clinique et de traçabilité des équipements médicaux avec logiciel de gestion sur plateforme React (Javascript).

Formation

SPECIALISATION EN APPRENTISSAGE EN LIGNE , UNINTER, Brésil <i>Pédagogie en ligne, classe inversée et autres techniques d'apprentissage.</i>	2022
MBA EN SANTÉ, FGV, Brésil Améliorations apportées à la gestion des services de santé.	2016
M.SC. INGÉNIEUR ÉLECTRONIQUE, UFPR, Brésil IA appliquée à l'électronique et aux télécommunications.	2011
B.SC. INGÉNIEUR ÉLECTRONIQUE, UFPR/ENSPS, Brésil/France Licence de sandwich en ingénierie électronique et télécommunications.	2006

Formation Complémentaire

DÉCOUVERTE DE CONNAISSENCE ET LE DATAMINING, UFPR, Brazil	2020
FONDEMENTS DE LA SCIENCE DES DONNÉES, Aldeia Coworking, Brazil	2020
INTRODUCTION À LA PROGRAMMATION PYTHON, MITX, USA	2020
FONDAMENTAUX DE L'IA, Data Science Academy, Brésil	2020
DATASCIENCE 2.0. Data Science Academy, Brésil	2020

Expérience Bénévole

TECHNICIEN IMPRIMANTE 3D, GS3D, Brésil

2020

Développement, impression 3D et livraison de 500 visières pour don aux professionnels de santé pendant les 6 premiers mois de la pandémie COVID-19.

Loisir et Intérêts

- Professionnel: Enseignement, IA, Blockchains, Impression 3D, Recherche.
- Personnel: Danse, Scoutisme
- *Références disponibles sur demande